# 单位购商品房缴纳的专项维修基金应该计入哪个科目

提问人：lrqdm 时间：2019-11-15 09:33:00
近期在查阅一家有限责任公司的账目时，发现他们把购房缴纳的房屋专项维修基金计入了 “其他应收款”，这个明显是错误的，这个款缴纳至房管局是不能收回的，不符合应收款的性质，于是我们项目组出现了两种看法：一、这个款是为了取得固定资产必须支付的款项，应该计入固定资产原值里，随着折旧弥补。二、这个钱虽然上交房管局专管，但是是计入业主账户的，也是属于单位名下拥有的资产，且使用时虽然由房管局那边直接划拨至施工方账户，但是发起使用申请等一些列手续都是需要业主方出面办理的，所以应当计入 “其他非流动资产”，使用专项维修基金的时候再结转至损益科目，维修基金不足需要补缴的时候再增加 “其他非流动资产”。
请问各位老师，那种处理方式更好？

回答人：chenyiwei
应采用你的观点 1 ：“这个款是为了取得固定资产必须支付的款项，应该计入固定资产原值里，随着折旧弥补”。
对于观点 2 ，其主要问题是：虽然 “这个钱虽然上交房管局专管，但是是计入业主账户的，也是属于单位名下拥有的资产，且使用时虽然由房管局那边直接划拨至施工方账户，但是发起使用申请等一些列手续都是需要业主方出面办理的” 是事实，但这笔钱何时动用、以何种方式动用，单个业主是没有决定权的，其受益人也不是单个业主，而是全体业主。所以单独将其对应到单个业主确认为一项单独的资产是不恰当的。

提问人：lrqdm 时间：2019-11-21 06:30:20
老师，如果这个房屋是业主整栋购置的，那是不是计入 “其他非流动资产”
要更好些喃

回答人：chenyiwei
可能可以。